【裁判字號】    88,上訴,2197
【裁判日期】    890118
【裁判案由】    毒品危害防制條例
【裁判全文】
臺灣高等法院臺中分院刑事判決                  八十八年度上訴字第二一九七號
    上  訴  人
    即  被  告  甲○○
    指定辯護人  本院公設辯護人  乙○○
右上訴人因毒品危害防治條例案件，不服臺灣台中地方法院八十八年度訴字第一一八
五號中華民國八十八年九月八日第一審判決（起訴案號：臺灣台中地方法院檢察署八
十八年度偵字第九九六０號），提起上訴，本院判決如左：
    主  文
上訴駁回。
    事  實
本審記載事實與第一審判決書所記載相同，玆引用之。
    理  由
按提起上訴，應自判決送達後十日內為之，刑事訴訟法第三百四十九條定有明文，本
件上訴人係於民國八十八年九月十六日收受原審法院判決之送達，有送達證書可查，
玆竟遲至同年九月二十八日始提起上訴，已逾十日期間，揆之上開規定，顯屬違背法
律上之程式，應由本院依同法第三百六十七條前段、第三百七十二條不經言詞辯論判
決如主文。
中      華      民      國    八十九    年      一      月     十八     日
                                  臺灣高等法院臺中分院刑事第十庭
                                        審判長法  官  黃  永  泉
                                              法  官  蔡  名  曜
                                              法  官  蕭  廣  政
右正本證明與原本無異。
如不服本判決應於收受送達後十日內向本院提出上訴書狀，其未述上訴之理由者並
得於提起上訴後十日內向本院補提理由書（均須按他造當事人之人數附繕本）。
                                              書記官  劉  建  智
中      華      民      國    八十九     年      一       月    十九    日
                                                                        Ｆ
臺灣臺中地方法院刑事判決                        八十八年度訴字第一一八五號
    公  訴  人  台灣台中地方法院檢察署檢察官
    被      告  甲○○  男  四十七歲（民國○○○年○月○日生）
                        籍設台中市○○區○○路一四八號四樓之三
                        現居台中市○○區○○路一四八巷四二號四樓之三
                        身分證統一編號：Ｂ一一三七五六七號
    指定辯護人  本院公設辯護人  陳秋靜
右列被告因毒品危害防制條例案件，經檢察官提起公訴（八十八年度偵字第九九六○
號）及移送併辦（八十八年度偵字第一四一三四號），本院判決如左：
    主  文
甲○○連續販賣第一級毒品，處有期徒刑玖年，褫奪公權陸年。扣案之高速粉碎機壹
台、磅秤壹台及分裝夾鏈袋參袋，均沒收。販賣毒品所得新台幣伍拾萬元沒收之，如
全部或一部不能沒收時，以其財產抵償之。
    事  實
一、緣甲○○因欲向董全文（由台灣台北地方法院另案審理）購買海洛因以轉售圖利
    ，而基於意圖營利之概括犯意，先於民國八十七年十月或十一月間某日，在台北
    市火車站前之希爾頓飯店附近麵攤，由受董全文委託之吳明一（由台灣台北地方
    法院另案審理）將重約○點四公克之第一級毒品海洛因交付予甲○○充作樣品，
    經甲○○委託不詳姓名友人試驗品質後，自八十七年十月或十一月間某日起至同
    年十二月間某日止，連續在台北市火車站附近或台北市○○路之考試院附近某不
    詳廟口等處，以每台兩新台幣（下同）十萬元之價格，向董全文購買第一級毒品
    海洛因，前後共計三次，每次交易董全文均推由吳明一交付重約二點五台兩之海
    洛因予甲○○，甲○○並分次以現金或匯款之方式支付價款，甲○○於前二次販
    入海洛因後，因品質不佳，遂以原價即每台兩十萬元之價格，連續於不詳時間，
    在台中市之不詳地點，販賣海洛因予不詳姓名年籍之友人，計有六、七人，販售
    所得為五十萬元，至第三次販入海洛因後，因品質太差，遂全數退貨，而未轉售
    他人。嗣於八十八年三月十日上午十時許，為警在台中市○○路與健行路口查獲
    ，並在台中市○○區○○路一四八巷四十二號四樓之三甲○○住處，扣得其所有
    預備供販賣海洛因所用之高速粉碎機一台、磅秤一台及分裝夾鏈袋三袋。
二、案經法務部調查局台北縣調查站移送台灣台北地方法院檢察署檢察官呈請台灣高
    等法院檢察署檢察長核令移轉臺灣臺中地方法院檢察署檢察官偵查起訴及移送併
    案審理。
    理  由
一、訊據被告甲○○固坦承曾向董全文購買海洛因共三次等情，惟矢口否認有右揭販
    賣海洛因犯行，辯稱：伊購買海洛因係為供自己吸用，買來後，本想轉讓予別人
    ，但沒有人要，嫌品質不好云云。經查：右揭被告甲○○因欲向董全文購買第一
    級毒品海洛因以轉售圖利，遂先收受重約○點四公克之第一級毒品海洛因充作樣
    品後，並連續以每台兩十萬元之價格，連續三次向董全文購買第一級毒品海洛因
    ，每次交易董全文均推由吳明一交付重約二點五台兩之海洛因予甲○○，甲○○
    並分次以現金或匯款之方式支付價金，甲○○於前二次販入海洛因後，因品質不
    佳，遂以原價連續出售海洛因予不詳姓名年籍之友人共六、七人，至第三次販入
    海洛因後，因品質太差，遂全數退貨而未轉售他人等情，業據被告甲○○於接受
    台北縣調查站人員訊問時坦承不諱，復有如事實欄所載之物扣案足資佐證，且被
    告於偵查中亦供承：「（問：向董全文買過幾次海洛因？）有買過二次，時間是
    八十七年十一月，有一次在火車站，一次在考試院附近，每次都買二兩多，價錢
    是每兩十萬元」、「（問：買來的海洛因呢？）品質很差，我沒轉賣，但有照原
    價分給台中的朋友，有六、七人」（見台灣台北地方法院檢察署八十八年度偵字
    第六五六二號偵查卷第二六頁正反面）及「（問：當時你想何價格賣出？）一兩
    十三、十四萬元，每兩賺三、四萬元」等語（見台灣台中地方法院檢察署八十八
    年度偵字第九九六○號偵查卷第十六頁反面），又參酌證人吳明一於接受台北縣
    調查站人員訊問時供稱：「（問：此次走私之毒品，你如何處置？）... 『阿華
    』（指被告甲○○）向我表示他有辦法銷售毒品，要我把毒品交給他... 」等語
    以觀（見台灣台北地方法院檢察署八十八年度偵字第六五六二號偵查卷第二二頁
    反面），顯見被告甲○○確實係以營利之意思而販入海洛因，嗣被告雖因故無法
    以高於購入原價之價格出售，而係以原價轉售予他人，然此應仍屬販賣行為無疑
    。被告上開所辯，顯係事後圖卸刑責之詞，殊無足取，事證明確，被告犯行堪予
    認定。
二、查海洛因係毒品危害防制條例第二條第二項第一款所稱之第一級毒品，核被告所
    為，係犯毒品危害防制條例第四條第一項之販賣第一級毒品罪。被告販賣海洛因
    前持有海洛因之低度行為為販賣海洛因之高度行為所吸收，不另論罪。被告先後
    多次販賣海洛因犯行，時間密接，犯罪構成要件相同，顯係基於概括犯意反覆為
    之，為連續犯，應依刑法第五十六條規定論以一罪論，因被告所犯販賣第一級毒
    品之罪其本刑為死刑、無期徒刑，處無期徒刑者，得併科新台幣一千萬元以下罰
    金，就死刑、無期徒刑部分，依法不得加重，其餘依法得加重其刑。再查被告因
    一時貪念而販賣第一級毒品海洛因致罹重典，其所販賣海洛因對象僅六、七人，
    次數及數量均非鉅，轉售後實際上亦並未獲利，其犯罪情狀，在客觀上足以引起
    一般同情，如予宣告法定最低度之無期徒刑，猶嫌過重，合依刑法第五十九條之
    規定，減輕其刑。爰審酌被告之素行資料，犯罪之動機、目的、手段、販賣毒品
    次數、數量、所得及犯罪後猶飾詞圖卸之態度等一切情狀，量處如主文所示之刑
    ，以資懲儆，又依被告所犯販賣第一級毒品罪之性質，本院認有宣告褫奪公權之
    必要，爰併予諭知褫奪公權六年。扣案之高速粉碎機一台、磅秤一台及分裝夾鏈
    袋三袋，為被告所有，且係其預備供販賣海洛因所用之物，已據被告於接受台北
    縣調查站人員訊問時供承明確，應依刑法第三十八條第一項第二款之規定沒收。
    被告因犯販賣第一級毒品所得之財物五十萬元，應依毒品危害防制條例第十九條
    第一項之規定沒收之，如全部或一部不能沒收時，以其財產抵償之。
三、移送併辦部分，因與檢察官起訴之犯罪事實相同，為同一案件，依審判不可分原
    則，本院自應一併予以審究。
據上論斷，應依刑事訴訟法第二百九十九條第一項前段，毒品危害防制條例第四條第
一項、第十八條第一項前段、第十九條第一項，刑法第十一條前段、第五十六條、第
五十九條、第三十七條第二項、第三十八條第一項第二款，判決如主文。
中      華      民      國      八十八      年      九      月    八    日
                                        法  官    崔  玲  琦
右正本證明與原本無異。
如不服本判決，應於送達後十日內向本院提出上訴狀 （須附繕本） ，上訴於台灣高
法院台中分院。
                                        書記官
中      華      民      國      八十八      年      九      月    八    日
附錄論罪科刑法條
毒品危害防制條例第四條第一項


司法院資訊處製作；財團法人民間司法改革基金會備份。
